【裁判字號】    90,易,117
【裁判日期】    900628
【裁判案由】    違反毒品危害防制條例
【裁判全文】
臺灣新竹地方法院刑事判決                            九十年度易字第一一七號
    公  訴  人  臺灣新竹地方法院檢察署檢察官
    被      告  甲○○
右列被告因違反毒品危害防制條例案件，經檢察官聲請以簡易判決處刑（八十九年度
毒偵字第二七七五號），本院竹北簡易庭認不宜以簡易程序處刑，改依普通程序審理
，判決如左：
    主  文
甲○○連續施用第二級毒品，累犯，處有期徒刑捌月。扣案之第二級毒品安非他命壹
點參公克沒收並銷燬之；吸食球壹個沒收。
    事  實
一、甲○○有多次違反麻醉藥品管理條例案件前科，民國八十四年間因違反麻醉藥品
    管理條例案件，經台灣高等法院判處有期徒刑八月確定，於八十五年五月一日因
    縮短刑期執行完畢；又於八十六年間因違反麻醉藥品管理條例等案件，經本院判
    處有期徒刑一年三月確定，於八十八年八月三十日執行完畢。甲○○復因施用第
    二級毒品安非他命案件，經本院以八十七年度毒聲字第二一七號裁定送觀察、勒
    戒後，因認無繼續施用毒品傾向，經臺灣新竹地方法院檢察署檢察官於八十七年
    九月三日以八十七年度偵字第四一七七號為不起訴處分確定；之後甲○○另基於
    概括犯意，自八十八年九月二十日起至同年月三十日止，在其位於新竹市○○路
    四五二巷一號之住處等地，連續施用第二級毒品安非他命多次，經依本院八十八
    年度毒聲字第二０一五號裁定送觀察、勒戒後，認有繼續施用毒品傾向，再依本
    院八十八年度毒聲字第第二二二六號裁定令入強制處所施以強制戒治，執行屆滿
    三月後成效評定為合格，本院乃於八十九年五月五日以八十九年度毒聲字第一一
    四一號裁定停止戒治，所餘戒治期間付保護管束，嗣於八十九年十月三十一日保
    護管束期間期滿。
二、詎甲○○仍不知悔改，竟另基於慨括犯意，自八十九年十一月一日起至同年月十
    四日晚上六時止，在其位於新竹市○○路四五二巷一號一樓住處，連續以安非他
    命置於玻璃球內，點火使其產生煙霧，再以口鼻吸入之方式施用第二級毒品安非
    他多次，嗣為警於八十九年十一月十五日十二時許在上址查獲，並扣得被告所有
    之安非他命一點三公克、吸食球一個。
三、案經新竹縣警察局竹北分局報請台灣新竹地方法院檢察署檢察官偵查起訴。
    理  由
一、訊據被告甲○○對於右揭施用第二級毒品之犯行已坦承不諱，且有扣案之安非他
    命重一點三公克、吸食球一個可資證佐證，此外被告於上開時間被查獲時，經警
    採其尿液送鑑驗之結果，確呈安非他命陽性反應，有新竹縣衛生局八十九年十一
    月二十四日竹縣衛六字第一八四九號尿液檢驗單、姓名代號對照表等在卷可按。
    又查被告因施用毒品案件，經本院以八十七年度毒聲字第二一七號裁定送觀察、
    勒戒後，認無繼續施用毒品之傾向，經臺灣新竹地方法院檢察署檢察官於八十七
    年九月三日以八十七年度偵字第四一七七號為不起訴處分確定；甲○○又於前開
    不起訴處分後五年內，復因第二次犯施用第二級毒品安非他命案件，經本院以八
    十八年度毒聲字第二０一五號裁定送觀察、勒戒後，認有繼續施用毒品傾向，而
    經本院以八十八年度毒聲字第二二二六號裁定令入戒治處所施以強制戒治，嗣本
    院於八十九年五月五日以八十九年度毒聲字第一一四一號裁定停止戒治，所餘戒
    治期間付保護管束，八十九年十月三十一日保護管束期間期滿，有不起訴處分書
    、裁定書、台灣新竹地方法院檢察署刑案資料查註紀錄表及台灣高等法院被告全
    國前案紀錄表附卷足稽。是以，本件罪證明確，被告上開施用第二級毒品之犯行
    洵堪認定。
二、核被告甲○○所為，係犯毒品危害防制條例第十條第二項之罪。被告施用安非他
    命前、後之持有安非他命之低度行為，應為其施用第二級毒品之高度行為所吸收
    ，不另論罪。被告所為數施用安非他命毒品行為，時間緊接，所犯罪名相同，顯
    係基於概括之犯意為之，為連續犯，爰依刑法第五十六條之規定以一罪論，並加
    重其刑。被告前因違反麻醉藥品管理條例案件，經台灣高等法院判處有期徒刑八
    月確定，於八十五年五月一日因縮短刑期執行完畢，又於八十六年間因違反麻醉
    藥品管理條例等案件，經本院判處有期徒刑一年三月確定，於八十八年八月三十
    日執行完畢，此有台灣高等法院被告全國前案紀錄表乙份在卷足憑，其於有期徒
    刑執行完畢後五年以內再犯本件有期徒刑以上之罪，為累犯，應依刑法第四十七
    條規定遞加重其刑。爰審酌被告犯罪之動機、目的、手段、犯罪所生之危害、犯
    罪後之態度等一切情狀，量處如主文所示之刑。扣案之安非他命重一點三公克（
    八十九年度安保管字第八二五號，見偵查卷第六頁），應依毒品危害防制條例第
    十八條第一項前段宣告沒收並銷燬之；扣案之吸食球一個係被告所有且供犯本罪
    所用之物，應依刑法第三十八條第一項第二款宣告沒收。
三、據上論斷，應依刑事訴訟法第二百九十九條第一項前段，毒品危害防制條例第十
    條第二項、第十八條第一項前段，刑法第十一條前段、第五十六條、第四十七條
    、第三十八條第一項第二款，判決如主文。
中      華      民      國    九十    年       六      月     二十八    日
                                 臺灣新竹地方法院刑事第一庭
                                     法  官  李  珮  瑜
右正本證明與原本無異。
如不服本判決，應於判決送達後十日內向本院提出上訴狀( 應附繕本 )，上訴於
臺灣高等法院。
                                     書記官  龔  紀  亞
中      華      民      國    九十    年       六      月     二十八    日
附錄本案論罪科刑法條全文：
毒品危害防制條例第十條：
施用第一級毒品者，處六月以上五年以下有期徒刑。
施用第二級毒品者，處三年以下有期徒刑。


司法院資訊處製作；財團法人民間司法改革基金會備份。
